臺灣高等法院臺中分院刑事判決
111年度交上訴字第565號
上  訴  人  
即  被  告  林易睿
上列上訴人即被告因過失致死案件，不服臺灣臺中地方法院110
年度交訴字第58號中華民國110年12月29日第一審判決（起訴案
號：臺灣臺中地方檢察署109年度調偵字第87號），提起上訴，
本院判決如下：
    主  文
上訴駁回。
乙○○緩刑參年。
    理  由
一、本案經本院審理結果，認第一審以上訴人即被告乙○○（下稱
    被告）犯刑法第276條第1項之過失致人於死罪，處有期徒刑
    4月，如易科罰金，以新臺幣（下同）1千元折算1日。核其
    認事用法及量刑均無不當，應予維持，並引用第一審判決書
    記載之犯罪事實、證據及理由（如附件）。
二、被告上訴意旨略以：被告與告訴人甲○○等人於原審判決前之
    109年5月27日已在臺中市后里區調解委員會達成調解，就被
    告與被害人林煥哲因發生於109年1月4日車禍導致被害人林
    煥哲身故之部分，被告願賠償調解對造人即林煥哲繼承人林
    淑真、林芳妤、甲○○等3人共計317萬元整，甲○○等3人則拋
    棄對被告之其餘民事請求權，並願原諒被告刑事貴任，此有
    臺中市后里區調解委員會案號109年民調字第6059號調解書
    可稽，並於109年7月21日經原審法院依法核定。而調解書所
    示賠償金額共317萬元整，其中200萬元為甲○○等3人於事發
    後已領之汽機車強制險給付，被告於109年6月17日匯款17萬
    元至林淑真設於中華郵政帳號0000000000000號帳戶内，旺
    旺友聯產物保險公司於109年6月23日匯款100萬元意外責任
    險賠償金予對造人收受。從而，就被害人林煥哲因本件車禍
    事故死亡乙事，被告已與被害人林煥哲全體繼承人及告訴人
    甲○○於臺中市后里區調解委員會達成調解，且被告業已履行
    全部調解條件無訛。詎料，原審法院於審理時未察，於判決
    理由中以被告未與告訴人甲○○達成和解及告訴人甲○○表示不
    願意原諒被告為由，未准予被告緩刑之寬典，自屬違誤。又
    被告除已履行對被害人林煥哲死亡所生之賠償責任外，更已
    於原審法院審理時與同案告訴人林淑真就其過失傷害部分及
    損害達成和解，並經林淑真撤回刑事告訴。被告就本件車禍
    事故僅負「主要過失責任」，而於偵査、原審審理時坦承一
    切犯行，並符合刑法第62條自首之要件。被告生活單純，收
    入不豐。被告在本案事發時年僅21歲，年紀甚淺，無任何前
    科紀錄，經此偵、審教訓後，信無再犯之虞。綜上，審酌上
    開情節及法院加強缓刑宣告實施要點等相關規定後，就本件
    被告涉犯之過失致死罪，應得適用緩刑之規定等語。
三、經查：
㈠、原審判決就認定被告犯有刑法第276條第1項之過失致人於死
    犯行所憑之證據，已經詳予審酌，經核並無違背證據法則及
    論理法則情事；復以行為人之責任為基礎，審酌被告本應遵
    守交通規則，謹慎小心駕駛，卻疏未遵守交通規則，未禮讓
    屬幹線道之被害人林煥哲騎乘之機車先行，而與被害人林煥
    哲發生碰撞，致被害人林煥哲死亡之事故發生，造成被害人
    林煥哲無可回復之生命法益侵害，一夕之間使被害人林煥哲
    之家庭破碎、子女頓失依靠，內心蒙受極大痛苦，所為殊值
    非難；惟考量被告於犯罪後已坦認犯行，態度尚佳，且與告
    訴人即被害人林煥哲之配偶林淑真達成調解並給付調解金額
    ，此有原審法院調解結果報告書、調解程序筆錄、公務電話
    紀錄可佐（見109年度交訴字第208號卷第71至81頁、110年
    度交簡字第66號卷第13頁)；復參以除本案以外，被告並無
    其他經起訴或判刑之前科紀錄，可認素行尚佳，此有臺灣高
    等法院被告前案紀錄表可參；兼衡告訴人即被害人林煥哲之
    兒子甲○○對本案之意見(見109年度交訴字第208號第83頁、
    原審卷第115頁)、被告之過失程度（被告為肇事主因、被害
    人為肇事次因）、被告自陳：高職畢業，未婚，目前從事作
    業員工作，家庭經濟狀況普通，沒有未成年子女需要扶養等
    一切情狀（見原審卷第113頁)，並予以綜合考量，在法定刑
    內科處其刑，未逾越法定刑度，亦無裁量濫用之情形，難認
    有何違法不當之處，是本件被告上訴為無理由，應予駁回。
㈡、按刑罰之功能，不惟在於懲罰犯罪，以撫平被害人之身心創
    痛、平衡社會之正義感情；更寓有藉由刑罰，使犯罪人之人
    身自由或金錢遭受一時或永久性之剝奪，使其悔悟犯罪之惡
    害，期能改過自新、更生遷善，重新復歸於正常社會，並藉
    此對於社會大眾進行法制教育等「特別預防、一般預防」之
    能。是究應對於犯罪行為人施以如何之刑罰，該等刑罰是否
    得附加緩刑，不僅應視其犯行之輕重而定，同應觀察犯罪行
    為人以如何之刑罰處之、行之，最有助於其復歸社會、回復
    法之和平；相較於宣告刑之諭知，緩刑既係給予個案被告暫
    不執行刑罰之觀察期間，自更著重於犯罪行為人是否適於緩
    刑，亦即以「特別預防」為最重要之考量。查告訴人甲○○雖
    於原審審理時表示不願意原諒被告，希望重判等語，惟被告
    前未曾因故意犯罪遭判處有期徒刑以上之罪之紀錄，有臺灣
    高等法院被告前案紀錄表在卷可稽（見本院卷第23頁），其
    因一時疏忽，致罹刑典，犯後均坦承犯罪，且於檢察官起訴
    前之109年5月27日已在臺中市后里區調解委員會，就被害人
    林煥哲死亡之調解案，與被害人林煥哲之家屬即配偶林淑真
    、女兒林芳妤及兒子甲○○調解成立，並於調解筆錄中記載「
    願原諒聲請人（即被告）刑事責任」，有臺中市后里區調解
    委員會109年民調字第0059號調解筆錄乙份在卷可考（見109
    年度調偵字第87號卷第5至6頁），被告並依調解內容給付被
    害人家屬損害賠償金完畢（共計317萬元，含強制責任險200
    萬元、意外責任險100萬元及被告匯款給付17萬元），有其
    所提郵政匯票申請書之照片影本在卷為憑（見本院卷第11頁
    ），確已於案發後積極填補被害人家屬之損害；原審認本案
    不宜為緩刑之宣告之理由謂：「被告迄今未與告訴人甲○○達
    成和解」等語（見原判決第3頁第2至3行），顯與卷內事證
    不符。本院綜上各情，認被告經此次偵審程序，當習得教訓
    ，前開對被告所宣告之刑，以暫不執行為適當，爰併予宣告
    緩刑3年，以勵自新。
據上論斷，應依刑事訴訟法第368條、第373條，判決如主文。
本案經檢察官陳宜君提起公訴，檢察官丙○○到庭執行職務。
中　　華　　民　　國　　111 　年　　5 　　月　　19　　日
            刑事第二庭   審判長法　官　何  志  通
                               法　官  石  馨  文
                               法　官  許  月  馨 
以上正本證明與原本無異。
不得上訴。 
                               書記官  李  妍  嬅 
　　　　　　　　　　　　　　　 
中　　華　　民　　國　　111 　年　　5 　　月　　19　　日